臺灣苗栗地方法院刑事判決　　　　　　　 93年度訴字第529號
公　訴　人　臺灣苗栗地方法院檢察署檢察官
被　　　告　甲○○
上列被告因毒品危害防制條例案件，經檢察官提起公訴（93年度
毒偵字第1449號），由本院合議庭裁定適用簡式審判程序審理，
判決如下：
    主  文
甲○○連續施用第壹級毒品，累犯，處有期徒刑壹年；扣案之針
筒貳支、生理食鹽水壹瓶均沒收。又連續施用第貳級毒品，累犯
，處有期徒刑柒月。應執行有期徒刑壹年伍月；扣案之針筒貳支
、生理食鹽水壹瓶均沒收。
    事實及理由
一、犯罪事實：
  (一)甲○○前因施用毒品案件，經觀察、勒戒後，認無繼續施用
    毒品之傾向，由本院於民國87年12月17日，以87年度易字第
    470 號判處免刑確定後，復2 犯施用第1 、2 級毒品案件，
    經觀察、勒戒後，認有繼續施用毒品之傾向，而送強制戒治
    ，至91年12月25日強制戒治期滿執行完畢，並於90年6 月20
    日，由臺灣苗栗地方法院檢察署檢察官以90年度毒偵緝字第
    131 號提起公訴，經本院於91年7 月19日以91年度訴字第70
    號分別判處有期徒刑11月、7 月，定應執行之刑為有期徒刑
    1 年4 月確定，嗣於93年3 月13日執行完畢（構成累犯）。
  (二)詎甲○○仍未悔改，於右揭強制戒治執行完畢後5 年內，復
    基於施用第1 級毒品海洛因之概括犯意，自93年6 月18日為
    警採尿時起往前回溯96小時內之某時起迄94年2 月15日晚上
    5 時許止，在苗栗縣頭份鎮○○路龍騰電動玩具店、竹南鎮
    「樂神遊藝場」等處所，連續以注射針筒內置海洛因（摻加
    生理食鹽水）注射之方式，施用第1 級毒品海洛因多次。又
    基於施用第2 級毒品安非他命之概括犯意，自93年6 月17日
    下午1 時許起迄94年2 月15日晚上5 時許止，在上開相同處
    所，連續以自製之吸食器內置安非他命後燃燒以吸食煙霧之
    方式，施用第2 級毒品安非他命多次。嗣於93年6 月18日其
    友人邱煥明位於苗栗縣頭份鎮蟠桃里7 鄰83號住處，因警員
    為另案在該處執行搜索時，扣得甲○○所有供注射海洛因使
    用之針筒2 支及生理食鹽水1 瓶，並採集甲○○之尿液送驗
    ，經檢驗結果發現其尿液有嗎啡及甲基安非他命反應；嗣於
    94年2 月15日晚上5 時許，在苗栗縣竹南鎮「樂神遊藝場」
    內因另案為警查獲，而自白施用第1 級、第2 級毒品犯行，
    始揭上情。
二、證據名稱：
  (一)被告甲○○於偵查、審理中就上開犯行供認不諱。
  (二)國防部憲兵司令部刑事鑑識中心93年10月6 日宇鑑字第
    13162 號鑑驗通知書1 份。
  (三)扣案之針筒2支、生理食鹽水1 瓶。
  (四)臺灣苗栗地方法院檢察署刑案資料查註紀錄表、90年度毒偵
    緝字第131 號起訴書、本院91年度訴字第70號判決書影本各
    1 份。
三、論罪理由：
  (一)海洛因、安非他命分別為毒品危害防制條第2 條第1 項第1
    款、第2 款所指之毒品。
  (二)核被告所為，係違反毒品危害防制條例第10條第1 項、第2
    項之施用第1 級、第2 級毒品罪。被告連續多次施用毒品行
    為，時間緊接，所犯罪名相同，顯係基於概括之犯意為之，
    為連續犯，均應依刑法第56條之規定以一罪論，並加重其刑
    。
  (三)被告多次施用毒品前持有毒品之低度行為，均應為其後施用
    之高度行為所吸收，不另論罪。
  (四)右開施用第1 級、第2 級毒品2 罪間，因犯意各別，罪名不
    同，應分論併罰。
  (五)被告有犯罪事實欄所述之論罪科刑與刑罰執行紀錄，有臺灣
    高等法院被告全國前案紀錄表1 份在卷足憑，其於有期徒刑
    執行完畢後，5 年內再犯本件均為有期徒刑以上之罪，為累
    犯，應依刑法第47條之規定，均遞加重其刑。
  (六)公訴人雖僅就被告93年6 月18日為警採尿時起往前回溯96小
    時內之某時（海洛因部分）及93年6 月17日下午1 時許（安
    非他命部分）之施用毒品犯行為起訴，惟被告於各該時點後
    迄94年2 月15日晚上5 時許止之犯行，既均經被告自白在卷
    ，且經檢察官於審理中請求併辦，復經本院查有連續犯之裁
    判上一罪關係，自為起訴效力所及，本院應併予審理，附此
    敘明。
  (七)審酌被告前有犯罪前科，且歷經觀察勒戒、強制戒治及論罪
    科刑，仍不知悔改，又連續於出獄後非法施用毒品，惡性較
    重，惟念其於本院審理時坦承犯行，且對檢察官求處刑度之
    刑亦衷心表示誠服，顯有悛悔之意暨其施用動機、手段等一
    切情狀，爰量處如檢察官求處刑度之刑，並定應執行之刑如
    主文，以示懲儆。
  (八)被告於93年6 月18日為警查獲扣得之注射針筒2 支、生理食
    鹽水1 瓶，經查均為被告所有，供施用第1 級毒品海洛因使
    用之物，業據被告於審理中供認在卷，爰依刑法第38條第1
    項第2 款規定沒收。
四、應適用之法條：
  (一)刑事訴訟法第273 條之1 第1 項，第299 條第1 項前段、第
    310 條之2、第454 條第1 項。
  (二)毒品危害防制條例第10條第1 項、第2 項。
  (三)刑法第11條前段、第56條、第47條、第51條第5 款、第38條
    第1 項第2 款。
五、如不服本件判決，得自收受送達之日起10日內，向本院提起
    上訴。
本案經檢察官劉正穆到庭執行職務。
中　　華　　民　　國　　94　　年　　3 　　月　　24　　日
                  刑事第3庭   法  官    楊  台  清
以上正本證明與原本無異
                              書記官    王  月  香
中　　華　　民　　國　　94　　年　　4 　　月　　6 　　日
附錄本判決論罪科刑法條全文：
毒品危害防制條例第10條
施用第1級毒品者，處6月以上5年以下有期徒刑。
施用第2級毒品者，處3年以下有期徒刑。
